# 现金流量表问题

提问人：wangdafeng 时间：2010-01-23 15:51:20
有几个问题没太明白， 现在我出资设立个子公司，是在投资支付的现金反应还是在取得子公司支付的现金净额反应，我觉得取得子公司支付的现金净额只是在合并报表里才有，那么母公司报表上肯定是在投资支付的现金，而合并报表上我投资支付的现金和子公司取得筹资收到的现金抵消，那么取得子公司支付的现金现金净额只是反应非同一控制下合并取得子公司，不知道我理解的对不对

回答人：chenyiwei
回复 楼主 wangdafeng 的帖子基本上赞同你的理解。“取得子公司和其他营业单位支付的现金净额”项目仅出现在合并现金流量表上，并且仅适用于因非同一控制下企业合并取得子公司的情形。